# Adam Nazwawijaya Sadikin

IT Support | UI Design | Wordpress Developer adamnazwa36@gmail.com adamnazwa.github.io

### **Profile**

Sebagai lulusan S1 Sistem Informasi Universitas Nusa Mandiri, saya memiliki pengalaman di IT Support, meliputi maintenance komputer hardware dan jaringan LAN, serta keahlian di bidang UI/UX Design. Minat utama saya adalah IT Support serta desain antarmuka pengguna dan pengembangan website, didukung oleh semangat untuk terus belajar serta beradaptasi dengan teknologi terbaru.

## **Experience**

#### PT. ASDP INDONESIA FERRY - DESIGN USER INTERFACE

**AGUSTUS 2023 - JANUARI 2024** 

- Pembuatan Design website inovasi Bahari
- · Pengembangan design website innovation day
- · Membuat Backend website absensi magang darat dan laut
- · Membuat website absensi dengan menggunakan bahasa pemograman java dan mysql

#### PT.WIEDA SEJAHTERA - IT SUPPORT

**SEPTEMBER 2024 - SEKARANG** 

- · Maintenance Website Perusahaan
- · Merancang Website Company Profile
- Maintenance PC Operasional Perusahaan
- · Maintenance Jaringan Perusahaan
- · Membuat Laporan Harian, Mingguan dan Bulanan

## **Education**

Universitas Nusa Mandiri Jakarta - Sistem Informasi - (September 2020 - Agustus 2024)

#### **Skills**

- Design UI/UX (Figma, Lunacy)
- · Web Development (HTML, CSS, PHP, MySQL, Wordpress)
- · Microsoft Office
- · Time Management
- · Problem Solving